【裁判字號】    98,簡上,755
【裁判日期】    990210
【裁判案由】    損害賠償
【裁判全文】
臺灣臺北地方法院民事判決             98年度簡上字第755號
上  訴  人  乙○○
被上訴人    中國信託商業銀行股份有限公司
法定代理人  甲○○○○
訴訟代理人  丙○○
上列當事人間請求損害賠償事件，上訴人對於中華民國九十八年
十月二十一日臺灣臺北地方法院臺北簡易庭98年度北簡字第2340
1號第一審判決提起上訴，本院於九十九年一月二十七日言詞辯
論終結，判決如下：
    主  文
上訴駁回。
第二審訴訟費用由上訴人負擔。
    事實及理由
一、上訴人起訴主張：其於民國97年10月23日並未刷信用卡，於
    同年月28日返台後亦未刷卡，詎被上訴人竟自上訴人存款內
    扣款；又其以信用卡刷卡，被上訴人竟亦於現金卡扣款，雙
    重扣款達5年之久，被上訴人不得僅依消費之交易明細逕行
    扣款。現金存摺本身有進出功能，一切出入帳應以上訴人存
    款存摺紀錄為準，上訴人花費時間進行訴訟，為此提起本件
    訴訟，請求被上訴人賠償。
二、被上訴人則以：因大陸提款與國內提領是不同的作業方式，
    國際提領模式為提領日與實際扣款日會有落差，臺灣則是當
    天領錢，馬上就會從帳戶扣除，存摺上97年10月28日扣款記
    錄係上訴人於同年月23日持被上訴人VISA金融卡在大陸的提
    款交易，被上訴人並無上訴人所稱同年月22日之提領紀錄，
    存摺上同年月22日扣款記錄係上訴人於同年月18日持被上訴
    人VISA金融卡在大陸的提款交易，因上訴人從同年8月持卡
    消費以來從未繳款，被上訴人為確保信用卡債權，於同年11
    月19日行使抵銷權，從上訴人帳戶內扣除新台幣（除另表明
    者外下同）5,400元等語置辯。
三、原審為上訴人敗訴之判決，上訴人不服，提起上訴，其上訴
    聲明為：(一)原判決廢棄；(二)被上訴人應給付上訴人40萬元。
    被上訴人則聲明：上訴駁回。
四、兩造不爭執之事項：
    上訴人持有被上訴人發行之信用卡，並於被上訴人所屬分行
    開設存款帳戶。
五、得心證之理由：
  (一)查被上訴人於97年10月22日自上訴人存款帳戶因簽帳卡解圈
    扣款4,877元，又於同年月28日因簽帳卡解圈扣款4,938元，
    嗣於同年11月19日補扣卡款5,400元，有上訴人提出之存款
    存摺附原審卷（證物袋內）供參，自堪信為真實。
  (二)上訴人雖主張其於97年10月23日、同年月28日並未刷卡消費
    ，被上訴人竟自其帳戶扣款云云，惟查，被上訴人於97年10
    月28日自上訴人存款帳戶扣款4,938元，係因原告於同年月
    23日持被上訴人VISA金融卡在大陸提款人民幣1,000元，同
    年月22日扣款4,877元則係因上訴人於同年月18日持被上訴
    人VISA金融卡在大陸提款人民幣1,000元，此由原審卷附存
    款存摺（證物袋內）與客戶消費明細表（原審卷第53-56頁
    ）相互勾稽即可明之，被上訴人辯稱國際提領模式為提領日
    與實際扣款日會有落差等情，尚屬可採，應認上訴人實際提
    款日為97年10月18日及同年月23日，而非同年月22日及28日
    。又上訴人雖否認其曾為上開現金提領行為，並提出存款存
    摺、行政院金融監督管理委員會銀行局書函、臺北市政府財
    政局函、98年9月18日之受理刑事案件報案三聯單等件為證
    ，然上訴人既不否認持有被上訴人之VISA金融卡，又依上訴
    人入出境資訊連結作業查詢結果（原審卷第78頁），上訴人
    於97年9月17日至同年10月26日確實不在台灣境內，上訴人
    亦不否認當時係前往大陸地區，是應由上訴人就上開現金非
    其或其授意之人提領之變態事實負舉證責任，惟上訴人所提
    之前揭證據均無法證明其並未於97年10月18日及同年月23日
    使用VISA金融卡提款，是其否認上開現金提領行為，並非可
    採。末查，被上訴人係因上訴人未繳納信用卡款，遂於97年
    11月19日行使抵銷權自其帳上扣除5,400元，上訴人並未持
    有被上訴人之現金卡，已為被上訴人陳明，並有上訴人信用
    卡消費明細表在卷可稽（本院卷第28 -108頁），是經核亦
    查無有何上訴人所指信用卡消費於現金卡或現金帳戶雙重扣
    款之情事。
  (三)綜上所述，上訴人所主張之事實，尚難認係真實，從而其請
    求被上訴人賠償40萬元云云，為無理由，不應准許。原審為
    上訴人敗訴之判決，並無不合。上訴意旨指摘原判決不當，
    求予廢棄改判，為無理由，應予駁回。
六、據上論結，本件上訴為無理由，依民事訴訟法第436條之1第
    3項、第449條第1項、第78條，判決如主文。
中    華    民    國    99    年    2     月    10    日
                 民事第二庭    審判長法  官  張松鈞
                                     法  官  李家慧
                                     法  官  歐陽漢菁
以上正本係照原本作成
本判決不得上訴
中    華    民    國    99    年    2     月    10    日
                                     書記官  吳貞瑩

司法院資訊處製作；財團法人民間司法改革基金會備份。
